【裁判字號】    99,訴,3129
【裁判日期】    991122
【裁判案由】    毒品危害防制條例
【裁判全文】
臺灣板橋地方法院刑事判決              99年度訴字第3129號
公  訴  人  臺灣板橋地方法院檢察署檢察官
被      告  黃振瑋
上列被告因違反毒品危害防制條例案件，經檢察官提起公訴（99
年度毒偵字第6763號），因被告於本院準備程序中為有罪之陳述
，本院告知被告簡式審判程序之旨，並聽取當事人之意見後，經
合議庭裁定由受命法官獨任進行簡式審判程序，判決如下：
    主  文
黃振瑋施用第一級毒品，累犯，處有期徒刑捌月；又施用第二級
毒品，累犯，處有期徒刑肆月。應執行有期徒刑拾月。
    事  實
一、黃振瑋前因施用毒品案前因施用毒品案件，經本院以八十七
    年度毒聲字第二一五九號裁定送觀察勒戒後，認有繼續施用
    毒品之傾向，復經本院以八十七年度二五九八號裁定令入戒
    治處所施以強制戒治，於民國八十九年三月十八日因戒治完
    畢釋放出所，並由臺灣板橋地方法院檢察署檢察官於八十九
    年四月十一日以八十九年度戒毒偵字第二四○號不起訴處分
    確定。復因施用毒品案件，經本院以八十九年度訴字第一一
    六八號刑事判決判處應執行有期徒刑十一月，於八十九年十
    二月一日判決確定。另因施用毒品案件，經本院以九十四年
    度訴字第一七一三號刑事判決、臺灣高等法院九十五年度上
    訴字第八二三號刑事判決各判處有期徒刑四月、一年二月確
    定；又因竊盜案件，分別經本院以九十五年度簡字第三一七
    五號刑事簡易判決、九十五年度簡字第三三六二號刑事簡易
    判決各判處有期徒刑三月、有期徒刑六月確定；另因搶奪案
    件，經臺灣北臺地方法院以九十五年度訴字第一七八四號刑
    事判決判處有期徒刑一年六月確定；再因施用毒品案件，經
    本院以九十五年度訴字第一七一二號刑事判決判處有期徒刑
    一年四月確定。嗣上開六罪之罪刑，經臺灣臺北地方法院以
    九十六年度聲減字第一○四四號裁定減刑後，分別定應執行
    有期徒刑七月又十五日、一年六月確定，於九十七年六月二
    日因縮短期假釋出監付保護管束，於九十七年八月二十二日
    觀護期滿視為執行完畢（本件構成累犯）。詎其猶不知悔改
    ，於上開強制戒治執行完畢釋放後五年內再犯上開施用毒品
    案件經法院判處罪刑確定後，竟又基於施用第一級毒品海洛
    因之犯意，於九十九年六月十八日中午某時許在臺北縣三峽
    鎮嘉添一七一號住處，以將海洛因用水稀釋後置入針筒內施
    打之方式，施用海洛因一次，隨後在同址又基於施用第二級
    毒品甲基安非他命之犯意，以將甲基安非他命置入吸食器內
    燒烤吸食其煙霧之方式，施用甲基安非他命一次（起訴書載
    為於九十九年六月十九日為警採集尿液回溯二十六小時、九
    十六小時內之某時，在不詳處所，以不詳之方式，施用海洛
    因、甲基安非他命各一次）。嗣於九十九年六月十八日晚上
    八時五分許，在臺北市○○街○段八八號前，因另涉搶奪案
    件為警逮捕，並經其同意採集尿液送驗而查獲上情。
二、案經臺北市政府警察局中正第一分局報告臺灣板橋地方法院
    檢察署檢察官偵查起訴，因黃振瑋於本院準備程序中為有罪
    之陳述，經本院合議庭裁定以簡式審判程序審理。
    理  由
一、訊據被告黃振瑋對於前揭犯罪事實均坦承不諱，經查：
（一）被告經警採尿送台灣尖端先進生技醫藥股份有限公司以酵
      素免疫分析法篩檢、氣相層析質譜儀分析法確認，檢驗結
      果認該尿液呈嗎啡及甲基安非他命陽性反應，有該公司九
      十九年六月三十日濫用藥物檢驗報告、尿液檢體委驗單各
      一份附卷可稽。復查：
  １、海洛因施用入人體後水解還原成嗎啡，再循嗎啡之代謝方
      式排出體外，業據行政院衛生署藥物食品檢驗局以七三藥
      檢壹字第○三○二二一號函說明綦詳，且尿液中能否驗出
      嗎啡陽性反應，與其投與量、投與途徑、採尿時間、個人
      體質及檢測方法之靈敏度有關，國外曾有文獻報導注射六
      毫克之海洛因鹽酸鹽，其代謝物嗎啡之平均可檢出時限約
      為二十六小時，亦經行政院衛生署藥物食品檢驗局於八十
      一年九月八日以（八一）藥檢壹字第八一一四八八五號函
      釋明在案。
  ２、甲基安非他命經口服投與後，約百分之七十於二十四小時
      內自尿中排出，約百分之九十於九十六小時內自尿中排出
      ，由於目前國內尿液中甲基安非他命之檢驗僅為鑑定其是
      否呈陽性反應，尚未定其含量，且甲基安非他命成分之檢
      出與其投與方式、投與量、個人體質、採尿時間與檢測儀
      器之精密度等諸多因素有關，因此僅憑尿液中呈甲基安非
      他命陽性反應，並無法確實推算吸食時間距採集時間之長
      短，惟依上述資料推斷，最長可能不會超過四日即九十六
      小時，此經行政院衛生署藥物食品檢驗局於八十一年二月
      八日以（八一）藥檢壹字第○○一一五六號函釋明在案。
  ３、前揭尿液檢驗報告載明係以GC/MS （即氣相層析質譜儀分
      析法）方法作為確認檢驗之方式，而該方法之原理係檢品
      經氣化後，通過層析管分離純化，再將純化後之成分循序
      送入質譜儀做個別鑑定。因質譜儀所測定之圖譜，在化學
      上被公認具有指紋特性，故可據以完全判定該檢品係為何
      種化合物。是以氣相層析質譜儀（GC/MS ）作藥物及其代
      謝產物之定性及定量分析，幾乎不會有偽陽性反應產生，
      此經台北榮民總醫院於八十三年四月七日以八三北總內字
      第三○五九號函釋明在案。
  ４、準此被告之尿液經以氣相層析質譜儀分析法檢驗，既係呈
      嗎啡及甲基安非他命陽性反應，顯見被告應有在前揭犯罪
      時間施用第一級毒品海洛因及第二級毒品甲基安非他命之
      行為甚明。
（二）被告前因施用毒品案件，經本院裁定送強制戒治執行完畢
      後，五年內復因施用毒品案件，經法院判處罪刑確定一情
      ，有臺灣板橋地方法院檢察署檢察官八十九年度戒毒偵字
      第二四○號不起訴處分書、臺灣高等法院被告前案紀錄表
      各一份在卷可按。從而，本件事證明確，被告前開犯行洵
      堪認定，應予依法論科。
二、按海洛因、甲基安非他命分屬於毒品危害防制條例第二條第
    二項第一款所規定之第一級毒品及同條項第二款所規定之第
    二級毒品，核被告施用海洛因、甲基安非他命之行為，分別
    係犯毒品危害防制條例第十條第一項之施用第一級毒品罪及
    同條第二項之施用第二級毒品罪。其持有毒品之低度行為，
    應為施用毒品之高度行為所吸收，均不另論罪。被告所犯上
    開二罪間，犯意各別，罪名互異，應分論併罰。又被告前有
    如事實欄所載刑事科刑及執行情形，有上開臺灣高等法院被
    告前案紀錄表一份在卷可憑，其於受有期徒刑之執行完畢後
    ，五年以內故意再犯本件有期徒刑以上之罪，均為累犯，應
    依刑法第四十七條第一項之規定加重其刑。本院審酌被告施
    用毒品，足以戕害身心，滋生其他犯罪，惡化治安，嚴重損
    及公益，且被告前曾犯施用毒品罪，業經強制戒治及刑事執
    行完畢釋放，仍未戒斷其施用毒品之惡習，竟再為本件施用
    毒品犯行，顯見其不思悔改，兼衡其素行非佳，已如前述，
    而其施用毒品行為於本質上係屬自我戕害行為，反社會性之
    程度應屬較低，及其犯後坦承犯行，態度尚屬良好等一切情
    狀，量處如主文所示之刑，並定其應執行之刑，以資懲儆。
據上論斷，應依刑事訴訟法第二百七十三條之一第一項、第二百
九十九條第一項前段，毒品危害防制條例第十條第一項、第二項
、第二十三條第二項，刑法第十一條前段、第四十七條第一項、
第五十一條第五款，判決如主文。
本案經檢察官黃明絹到庭執行職務。
中    華    民    國    99    年    11    月    22    日
                刑事第八庭      法  官  劉  安  榕
以上正本證明與原本無異。
如不服本判決，應於判決送達後10日內敘明上訴理由，向本院提
出上訴書狀（應附繕本），上訴於臺灣高等法院；未敘述上訴理
由者，應於上訴期間屆滿後20日內向本院補提理由書（均須按他
造當事人之人數附繕本），切勿逕送上級法院。
                                書記官  陳  盈  真
中    華    民    國    99    年    11    月    22    日
附錄本案論罪科刑法條全文：
毒品危害防制條例第10條
施用第一級毒品者，處六月以上五年以下有期徒刑。
施用第二級毒品者，處三年以下有期徒刑。

司法院資訊處製作；財團法人民間司法改革基金會備份。
